最  高  行  政  法  院  裁  定
                                     100年度裁字第2209號
上  訴  人  陳田熹
訴訟代理人  周振宇律師
被 上訴 人  財政部高雄市國稅局
代  表  人  何瑞芳
上列當事人間綜合所得稅事件，上訴人對於中華民國100年7月14
日高雄高等行政法院100年度訴字第13號判決，提起上訴，本院
裁定如下：
    主  文
上訴駁回。
上訴審訴訟費用由上訴人負擔。
    理  由
一、按對於高等行政法院判決之上訴，非以其違背法令為理由，
    不得為之，行政訴訟法第242條定有明文。依同法第243條第
    1項規定，判決不適用法規或適用不當者，為違背法令；而
    判決有同條第2項所列各款情形之一者，為當然違背法令。
    是當事人對於高等行政法院判決上訴，如依行政訴訟法第24
    3條第1項規定，以高等行政法院判決有不適用法規或適用不
    當為理由時，其上訴狀或理由書應有具體之指摘，並揭示該
    法規之條項或其內容；若係成文法以外之法則，應揭示該法
    則之旨趣；倘為司法院解釋或本院之判例，則應揭示該判解
    之字號或其內容。如以行政訴訟法第243條第2項所列各款情
    形為理由時，其上訴狀或理由書，應揭示合於該條項各款之
    事實。上訴狀或理由書如未依此項方法表明，或其所表明者
    與上開法條規定不合時，即難認為已對高等行政法院判決之
    違背法令有具體之指摘，其上訴自難認為合法。
二、本件上訴人民國97年度綜合所得稅結算申報，列報捐贈坐落
    於高雄市○○區○○○段947、948、952、971地號及苓雅區
    苓西段129、129-1地號等6筆土地（下稱系爭土地）予財團
    法人陳中和翁慈善基金會（下稱陳中和基金會）之捐贈扣除
    額新臺幣（下同）3,213,675元，經被上訴人初查以系爭土
    地於95年7月21日申報上訴人之父陳啟輝遺產稅時，已列為
    贈與土地，依遺產及贈與稅法第16條第3款規定，不計入遺
    產總額而免予課徵遺產稅在案，而上訴人復將系爭土地列為
    97年度綜合所得稅之捐贈扣除額，核有虛列捐贈之情事，乃
    予以剔除，核定捐贈扣除額為1,506,000元，另併同查獲上
    訴人漏報租賃所得154,904元，歸課上訴人當年度綜合所得
    稅，核定補徵稅額1,281,626元，並依所得稅法第110條第1
    項規定，按所漏稅額1,281,626元處1倍之罰鍰1,281,626元
    。上訴人對罰鍰處分不服，循序提起行政訴訟，遭原審判決
    駁回，乃對原判決上訴，主張：（一）原審及被上訴人援引
    之財政部90年5月2日台財稅字第0900452891號函作為增加租
    稅構成要件之法源，未經法律明確授權，顯違憲法第19條、
    第23條所列示之租稅法定主義及法律保留原則。（二）無論
    由形式上或經濟實質上，均應肯認上訴人確為捐贈系爭土地
    予陳中和基金會之人，依所得稅法第17條之規定自得以系爭
    土地捐贈事實作為所得稅申報時列舉扣除之事項，原審恝置
    上情，難謂適法。（三）上訴人並無違反所得稅法第110條
    第1項之故意或過失，依行政罰法第7條第1項規定，自不得
    對上訴人論以行政罰。縱認上訴人因錯誤解釋法令，存有應
    受處罰之可歸責性，仍得依行政罰法第8條但書減輕或免除
    上訴人之處罰，原判決未慮及於此，實有適用法令之違誤。
    （四）再退步言，縱認上訴人有違章事實存在，被上訴人僅
    以稅務違章案件裁罰金額或倍數參考表之內容，審酌上訴人
    之漏稅額作成原處分，未考量上訴人其他具體違章情節，顯
    有裁量怠惰之情狀存在，難認於法無所違背等語，雖以該判
    決違背法令為由，惟核其上訴理由，係就原審取捨證據、認
    定事實之職權行使，指摘其為不當，並就原審已論斷者，泛
    言未論斷，或就原審所為論斷，泛言其論斷矛盾，而非具體
    表明合於不適用法規、適用法規不當、或行政訴訟法第243
    條第2項所列各款之情形，難認對該判決之如何違背法令已
    有具體之指摘。依首開規定及說明，應認其上訴為不合法。
三、據上論結，本件上訴為不合法。依行政訴訟法第249條第1項
    前段、第104條、民事訴訟法第95條、第78條，裁定如主文
    。
中    華    民    國    100   年    9     月    8     日
                    最高行政法院第七庭
                        審判長法官  蔡  進  田
                              法官  吳  東  都
                              法官  陳  金  圍
                              法官  江  幸  垠
                              法官  蕭  惠  芳

以  上  正  本  證  明  與  原  本  無  異
中    華    民    國    100   年    9     月    9     日
                              書記官  邱  彰  德